# 交通运输业营改增后的税赋

提问人：renshuxin 时间：2016-03-25 10:42:00
我单位是属于交通运输业，自从营改增后添加了车辆，现在是进项大于销项不用交税。请问这种情况怎样处理

回答人：chenyiwei
将留抵税额列报为“其他流动资产”或“其他非流动资产”（根据预计获得抵扣的时间而定）。如果预计在可预见的未来进项大于销项将是常态，则应考虑对这部分资产计提减值准备。